臺灣苗栗地方法院交通事件裁定　　　　　94年度交聲字第49號
移送機關　　臺北市交通事件裁決所
受處分人即
異　議　人　甲○○
　　　　　　　　　　　樓
上列異議人即受處分人因違反道路交通管理處罰條例案件，對於
裁決所民國94年3月1日北市裁三字第裁22-A00000000號、第裁22
-A00000000號所為之處分，聲明異議，本院裁定如下：
    主  文
原處分均撤銷。
甲○○均不罰。
    理  由
一、按「汽車駕駛人在禁止臨時停車處所停車者，處新臺幣六百
    元以上一千二百元以下罰鍰」，道路交通管理處罰條例第56
    條第1 項第1 款定有明文，而依同條例第4 條第2 項所授權
    訂立之道路交通標誌標線號誌設置規則第169 條規定，禁止
    臨時停車線為紅色實線，用以指示禁止臨時停車路段，以劃
    設於道路緣石正面或頂面為原則。又「汽車駕駛人違規停車
    而駕駛人不在場，當場不能或不宜攔截製單舉發者，得對汽
    車所有人逕行舉發處罰」，道路交通管理處罰條例第7 條之
    2 第1 項第3 款亦有所明文，且依同條例第85條之1 第2 項
    第2 款規定，依同條例第7 條之2 逕行舉發汽車有同條例第
    56條第1 項規定之情形而駕駛人不在場或未能將車輛移置每
    逾2 小時者，得連續舉發之。再者，所謂「汽車」，係指在
    道路上不依軌道或電力架線而以原動機行駛之車輛（包括機
    器腳踏車），道路交通管理處罰條例第92條第1 項所授權訂
    立之道路交通安全規則第2 條第1 項第1 款亦有明文規定。
    是機車駕駛人如有上述在禁止臨時停車處所停車之行為，亦
    有上開各該法律規定之適用，自不待言。
二、原處分機關認受處分人即異議人甲○○於民國89年8 月2 日
    下午3 時35分許、同年月4 日下午4 時1 分許分許，先後將
    其所有之車牌號碼DJN-728 號輕型機車停放於市○○道前，
    涉有道路交通管理處罰條例第56條第1 項第1 款之違規，嗣
    經警連續逕行製單舉發後，未依限自動繳納罰鍰，原處分機
    關爰依上開法律規定，於94年3 月1 日以北市裁三字第裁
    22-A00000000號、第裁22-A00000000號，各裁罰異議人新台
    幣（下同）1,200 元、1,200 元（合計2 千4 百元）在案，
    此有原處分機關違反道路交通管理事件裁決書各2 份附卷可
    按。
三、聲明異議意旨略以：異議人於88年任職苗栗，家住台北，為
    往返苗栗搭車之便，依規定將車放至於台北市○○道停車格
    內，並無違規，然數月之後發現原車已經移位，而該機車於
    91年1 月5 日於苗栗遭環保單位脫掉後，即未再使用，異議
    人於93年為取得汽車駕照，特至苗栗監理站，繳交所欠罰緩
    ，並由駕訓班辦理駕照在案，94年3 月5 日，異議人返回台
    北復收到本案89年罰單並於3 月8 日至苗栗監理站繳交罰鍰
    ，94年3 月20日，異議人再次收到89年罰單，異議人不敏，
    為何同一違規事件數罰，深感不服，專望重審，撤銷本案裁
    決，以平民怨。
四、經查，本件原處分機關認為異議人有上開違規事件，因卷內
    均查無有關台北市政府警察局舉發違反道路通管理事件通知
    單或違規停車照片等證據，經原舉發機關函復稱：本件違規
    相關照片等資料業無保存，副本並抄送原處分機關，建請依
    86年1 月22日總統華總（一）義字第8600016250號令修正公
    布，行政院86年2 月24日院台86交字第8151號令86年3 月1
    日起施行，之增訂道路交通管理處罰條例第90條規定，自確
    定日起於3 年未執行者，免予執行等情，有臺北市政府警察
    局交通大隊94年8 月3 日北市警交大三字第09433470000 號
    函可憑，足以認定本件異議人是否有違規，因為欠缺台北市
    政府警察局舉發違反道路通管理事件通知單或違規停車照片
    等可資為證。按法院受理交通事件，準用刑事訴訟法之規定
    ，道路交通管理處罰條例第89條前段定有明文。是最高法院
    76 年 台上字第4986號判例「認定犯罪事實所憑之證據，雖
    不以直接證據為限，間接證據亦包括在內。然而無論直接證
    據或間接證據，其得為訴訟上之證明者，須於通常一般之人
    均不致有所懷疑，而得確信其為真實之程度者，始得據為有
    罪之認定。倘其證明尚未達到此一程度，而有合理之懷疑存
    在而無從使事實審法院得有罪之確信時，即應由法院為諭知
    被告無罪之判決」揭示刑事訴訟法上法院認定事實之最重要
    原則(即 認定被告有罪，就該有罪事實不能有任何之合理懷
    疑存在原則)， 於法院審理違反「道路交通管理處罰條例」
    案件時，亦有其適用。易言之，法院於審理違反「道路交通
    管理處罰條例」案件，當踐行完畢調查證據程序後，為事實
    之認定時，如就原處分機關所認定行為人之違規事實仍有合
    理懷疑而無法百分之百確信行為人確有該當於「道路交通管
    理處罰條例」各該處罰規定之構成要件事實時，此際即應依
    訴訟上之待證事實「倘有懷疑，則從被告之利益作解釋」之
    證據法則，作對受處分人有利之認定。從而，本案因欠缺舉
    發單而無證據足以認定異議人有裁決所認為之違規，原處分
    機關依據道路交通管理處罰條例第56條第1 項第1 款規定，
    遽予裁處異議人罰鍰新臺幣1200元、1200元，即有未洽，
    本件異議為有理由，爰撤銷原處分，另諭知異議人不罰之裁
    定。
五、據上論結，應依道路交通案件處理辦法第20條前段，裁定如
    主文。
中　　華　　民　　國　　94　　年　　8 　　月　　12　　日
                  交通法庭    法  官  張珈禎
右正本證明與原本無異。
如不服本裁定應於送達後5 日內向本院提出抗告狀。
                              書記官  黃雅琦
中　　華　　民　　國　　94　　年　　8 　　月　　17　　日
